---
title: "06_exercice"
author: "jorge_callejo"
date: "2022-11-12"
output: html_document
---

```{r setup, include=FALSE}
knitr::opts_chunk$set(echo = TRUE)
```

```{r library, include=FALSE}
library(tidyverse)
library(lubridate)
library(scales)
library(stringr)
library(widyr)
library(ggraph)
library(igraph)
theme_set(theme_light())
```

```{r data, include=FALSE}
dinner <- read_csv("https://raw.githubusercontent.com/rfordatascience/tidytuesday/master/data/2018/2018-11-20/thanksgiving_meals.csv") %>% 
  mutate(family_income = fct_reorder(family_income, parse_number(family_income)))
```

```{r celebrate, include=TRUE}
dinner %>% 
  count(celebrate)
```

```{r age, include=TRUE}
dinner %>% 
  count(age) %>% 
  ggplot(aes(
    x = age,
    y = n,
    fill = "orange"
  ))+
  geom_col()
```

```{r age2, include=TRUE}
dinner %>% 
  filter(!is.na(age)) %>% 
  ggplot(aes(
    x = age,
    fill  = gender
  ))+
  geom_bar()+
  #geom_bar(position = "dodge")
  theme(legend.position = "bottom")
```

```{r region, include=FALSE}
dinner %>% 
  count(us_region)
```


Todos se sirven como plato principal el día de acción de gracias pavo

```{r turkey, include=FALSE}
dinner %>% 
  count(main_dish, sort = TRUE)
```

plato principal y platillo tipico
```{r main_prep, include=FALSE}
dinner %>% 
      count(main_dish, main_prep, sort = TRUE)
```
Rellenos habituales 
```{r stuffing, include=FALSE}
dinner %>% 
    count(stuffing, sort = TRUE)
```
Servirse arandano
```{r cranberry, include=FALSE}
dinner %>% 
  count(cranberry, sort = TRUE)
```

Servirse salsas
```{r gravy, include=FALSE}
dinner %>% 
  count(gravy, sort = TRUE)
```
```{r family_income, include=TRUE}
dinner %>% 
  filter(cranberry %in% c("Canned", "Homemade")) %>% 
  group_by(family_income) %>% 
  summarise(homemade = mean(cranberry == "Homemade"),
            size = n()) %>% 
  ggplot(aes(
    x = family_income,
    y = homemade,
    group = 1 #se require para la linea
  ))+
  geom_point()+
  geom_line()+
  theme(axis.text.x = element_text(angle = 90, hjust = 1))
```
calculo de intervalos confiables 
```{r intervalos, include=TRUE}
dinner %>% 

  filter(cranberry %in% c("Canned", "Homemade")) %>% 
  group_by(family_income) %>% 
  summarise(homemade = sum(cranberry == "Homemade"),
            total = n(),
            low = round(qbeta(0.025, homemade+.5, total - homemade+.5),2),
            high = round(qbeta(0.975, homemade+.5, total - homemade+.5),2)
            )%>%
  ggplot(aes(
    x = family_income,
    y = homemade/total,
    group = 1 
  ))+
  geom_point()+
  geom_ribbon(aes(ymin =low, ymax = high), alpha= .4)+
  scale_y_continuous(labels = scales::percent_format())+
  geom_line()+
    theme(axis.text.x = element_text(angle = 90, hjust = 1))+
  labs(x = "Family income",
       y = "% serving homemade")
```

```{r celebrate.desviacion, include=TRUE}
dinner %>% 
  group_by(family_income) %>% 
  summarise(celebrate = sum(celebrate == "Yes"),
            total = n(),
            low = round(qbeta(0.025, celebrate+.5, total - celebrate+.5),2),
            high = round(qbeta(0.975, celebrate+.5, total - celebrate+.5),2)
            )%>%
  ggplot(aes(
    x = family_income,
    y = celebrate/total,
    group = 1 
  ))+
  geom_point()+
  geom_ribbon(aes(ymin =low, ymax = high), alpha= .4)+
  scale_y_continuous(labels = scales::percent_format())+
  geom_line()+
    theme(axis.text.x = element_text(angle = 90, hjust = 1))+
  labs(x = "Family income",
       y = "% celebrate thanksgiving")

# estudiar jeffreys interval
```
```{r side, include=FALSE}
dinner %>% 
  select(id, starts_with("side"),
         starts_with("pie"),
         starts_with("dessert")) %>% 
  gather(type, value, -id) %>% 
  filter(!is.na(value)) %>% 
  mutate(type = str_remove(type, "\\d+")) %>% 
  count(type)
```
```{r food, include=FALSE}
food.gathered <-dinner %>% 
  select(id, starts_with("side"),
         starts_with("pie"),
         starts_with("dessert")) %>% 
  select(-side15, -pie13, -dessert12) %>% 
  gather(type, value, -id) %>% 
  filter(!is.na(value),
         !value %in% c("None", "Other (please specify)")) %>% 
  mutate(type = str_remove(type, "\\d+"))
```

```{r}
n_respondents = n_distinct(food.gathered$id)


food.gathered %>% 
  count(type, value, sort = TRUE) %>% 
  mutate(value = fct_reorder(value, n)) %>% 
  head(15) %>% 
  ggplot(aes(
    x = value,
    y = n/ n_respondents,
    fill= type
  ))+
  geom_col()+
  coord_flip()+
  scale_y_continuous(labels = scales::percent_format())+
  theme(legend.position = "bottom")+
  labs(x = "", 
       y = "% of respondents")

```

## ¿Cuales son los postres, guarniciiones y tartas mas comunes en el dia de acción de gracias?

```{r}
n_respondents = n_distinct(food.gathered$id)


food.gathered %>% 
  count(type, value, sort = TRUE) %>% 
  mutate(value = fct_reorder(value, n)) %>% 
  ggplot(aes(
    x = value,
    y = n/ n_respondents,
    fill= type
  ))+
  geom_col()+
  coord_flip()+
  scale_y_continuous(labels = scales::percent_format())+
  theme(legend.position = "none")+
  facet_wrap(~type, scales = "free_y", ncol = 1)+
  labs(x = "", 
       y = "% of respondents")

```
## ¿Como difieren las porciones segun los ingresos?

```{r}
food.gathered %>% 
  inner_join(dinner, by = "id") %>% 
  mutate(age_number = parse_number(age)) %>% 
  group_by(value) %>% 
  summarise(average_age = round(mean(age_number, na.rm =TRUE),0), total = n()) %>% 
  arrange(desc(average_age)) %>% 
  ggplot(aes(
    x = value,
    y = average_age
  ))+
  geom_point()+
  coord_flip()

```

## Comida por region
```{r food.region, include=FALSE}
food.region <- food.gathered %>% 
  inner_join(dinner, by = "id") %>% 
  group_by(us_region) %>% 
  mutate(respondents = n_distinct(id)) %>% 
  count(us_region, respondents, type, value) %>% 
  ungroup() %>% 
  mutate(percent = round(n/respondents,2))

```
```{r}
food.region %>% 
  filter(value == "Apple") %>% 
  arrange(desc(percent))
```

```{r}
food.region %>% 
  filter(value == "Pumpkin") %>% 
  arrange(desc(percent))
```

¿Tu familia ora antes de comer?
```{r}
#install.packages("ebbr")
food.gathered %>% 
  inner_join(dinner, by = "id") %>% 
  filter(!is.na(prayer)) %>% 
  group_by(type, value) %>% 
  summarise(prayer = sum(prayer == "Yes"),
            total = n(), 
            percent = round(prayer/total,2)) %>% 
  arrange(desc(percent))
```

## ¿cuales son los postres, guarniciones y tartas que se comen juntos?

```{r}
#install.packages("widyr")
food.gathered %>% 
  pairwise_cor(value, id, sort = TRUE)
```
```{r}
#install.packages("widyr")

food.gathered %>% 
  pairwise_cor(value, id, sort = TRUE) %>% 
  filter(item1 == "Pumpkin") 
```

```{r}
food.cors <- food.gathered %>% 
  pairwise_cor(value, id, sort= TRUE)
```

## network foods

```{r}
#install.packages("ggraph")
#install.packages("igraph")
food.cors %>% 
  head(75) %>% 
  graph_from_data_frame() %>% 
  ggraph()+
  geom_edge_link()+
  #geom_edge_link(aes(width = correlation))+
  geom_node_point()+
  geom_node_text(aes(label = name),
                 size = 4.5,
                 vjust = 1,
                 hjust = 1)+
  theme_void()
```


```{r}

food.types <- food.gathered %>% 
  count(value, type, sort = TRUE)


food.cors %>% 
  head(50) %>% 
  graph_from_data_frame(vertices = food.types) %>% 
  ggraph()+
  geom_edge_link()+
  geom_node_point(aes(color = type, size = n))+
  geom_node_text(aes(label = name),
                 size = 4.5,
                 vjust = 1,
                 hjust = 1,
                 repel = TRUE)+
  theme_void()+
  theme(legend.position = "bottom")+
  labs(
    title =  "Comidas relacionadas con la cena de dia de accion de gracias",
    color = "",
    size = "% of respondents"
  )
```





