---
title: "11_exercice"
author: "jorge_callejo"
date: "2022-11-20"
output: html_document
---

```{r setup, include=FALSE}
knitr::opts_chunk$set(echo = TRUE)
library(tidyverse)
library(lubridate)
theme_set(theme_minimal())
```


```{r}
data <-read_csv("https://raw.githubusercontent.com/rfordatascience/tidytuesday/master/data/2019/2019-01-08/IMDb_Economist_tv_ratings.csv") 
```

## que series fueron de mejor a peor en el tiempo?

```{r}
data %>% 
  count(seasonNumber) %>% 
  ggplot(aes(
    seasonNumber,
    n
  ))+
  geom_line()
```
```{r}
data %>% 
  filter(seasonNumber <= 7) %>% 
  group_by(seasonNumber) %>% 
  summarise(av_rating = mean(av_rating)) %>% 
  ggplot(aes(
    seasonNumber,
    av_rating
  ))+
  geom_line()
  
```
```{r}
data %>% 
  arrange(desc(seasonNumber))

```

```{r}
data %>% 
  group_by(title) %>% 
  arrange(date) %>% 
  mutate(season_num = row_number()) %>% 
  filter(title == "Full House")
```
### series nuevas
```{r}
tv.ratings.full.show <- data %>% 
  group_by(title) %>% 
   filter(1 %in% seasonNumber,
          all(seasonNumber == dplyr::row_number()))
```

```{r}
tv.ratings.full.show %>% 
  filter(n() >= 5) %>% 
  group_by(seasonNumber) %>% 
  summarize(av_rating = mean(av_rating)) 
```
```{r}
tv.ratings.full.show %>% 
  filter(n() >= 5) %>%
  filter(seasonNumber <= 5) %>% 
  group_by(seasonNumber) %>% 
  ggplot(aes(
    factor(seasonNumber),
    av_rating
  ))+
  geom_boxplot(show.legend = FALSE)+
  coord_flip()+
  labs(title = "Promedio de calificaciond de las series", 
       y = "",
       x = "# de temporadas")+
  theme_minimal()
```

### ¿Cuales son las mejores temporadas de la TV?

```{r}
data %>% 
  arrange(desc(av_rating))
```

### ¿Cuales son las peores temporadas de la TV?

```{r}
data %>% 
  arrange(av_rating)
```

```{r}
by.show <-data %>% 
  group_by(title) %>% 
  summarise(avg_rating = mean(av_rating),
            sd = sd(av_rating),
            seasons = n()) %>% 
  arrange(desc(avg_rating))
```

```{r}
by.show %>% 
  filter(seasons >= 5) %>% 
  arrange(desc(sd))
```

```{r}
data %>% 
  filter(title %in% c("Scrubs", "Dexter", "Friday Night Lights", "Game of Thrones")) %>% 
  ggplot(aes(
    seasonNumber,
    av_rating,
    color = title
  ))+
  geom_line()+
  geom_point()+
  scale_x_continuous(breaks = 1:10)+
  theme(legend.position = "bottom")
```
```{r}
most.variable.shows <-by.show %>% 
  filter(seasons >= 5) %>% 
  top_n(6, sd)

data %>% 
  inner_join(most.variable.shows, by = "title") %>% 
  ggplot(aes(
    seasonNumber,
    av_rating,
    color = title
  ))+
  geom_point()+
  geom_line()+
  scale_x_continuous(breaks = function(lim) seq(floor(lim[1]), ceiling(lim[2]), 2))+
  facet_wrap(~title)+
  theme(legend.position = "none")
```
### la televisión a empeorado o mejorado?

```{r}
data %>% 
  group_by(year = year(date)) %>% 
  summarise(mean_rating = mean(av_rating),
            median_rating = median(av_rating),
            sd_rating = sd(av_rating))
```

```{r}
tendency.year <- data %>% 
  group_by(year = year(date)) %>% 
  summarise(mean_rating = mean(av_rating),
            median_rating = median(av_rating),
            sd_rating = sd(av_rating))

tendency.year %>% 
  ggplot(aes(
    year,
    median_rating
  ))+
  geom_point(color = "red")+
   geom_line(color = "red")+
  scale_x_continuous(breaks = function(lim) seq(floor(lim[1]), ceiling(lim[2]), 2))
 
```
```{r}
data %>% 
  mutate(year = year(date)) %>% 
  ggplot(aes(
    av_rating
  ))+
  geom_histogram(bins = 30)
```
```{r}
data %>% 
  mutate(year = year(date)) %>% 
  ggplot(aes(
    av_rating
  ))+
  geom_histogram(bins = 30)+
  facet_wrap(~year)
```
```{r}
tendency.year %>%  
  ggplot(aes(
    year,
    median_rating
  ))+
  geom_line()
```
```{r}
tendency.year %>%  
  ggplot(aes(
    year,
    mean_rating
  ))+
  geom_line()
```
```{r}
```{r}
tendency.year %>%  
  ggplot(aes(
    year,
    sd_rating
  ))+
  geom_line()
```

```{r}
data %>% 
ggplot(aes(
  date,
  av_rating
))+
  geom_point()+
  geom_smooth(method = "loess", formula = 'y ~ x')
```
```{r}
data %>% 
  mutate(year = year(date)) %>% 
  filter(year > 1999) %>% 
  group_by(year) %>% 
  ggplot(aes(
    year,
    av_rating,
    group = year
  ))+
  geom_boxplot()+
  scale_x_continuous(breaks = function(lim) seq(floor(lim[1]), ceiling(lim[2]), 1))+
  coord_flip()


```
```{r}
by.year <- data %>% 
  group_by(year = year(date)) %>% 
  summarise(mean_rating = mean(av_rating),
            median_rating = median(av_rating),
            sd_rating = sd(av_rating),
            mean_seasons.1 = mean(av_rating[seasonNumber == 1]),
            avg_season = mean(seasonNumber),
            observations = n()) 
  

by.year %>% 
  gather(metric, value, -year, -observations, -avg_season, -sd_rating) %>%
  ggplot(aes(
    year, 
    value, 
    color = metric
  ))+
  geom_line()
```
```{r}
data %>% 
  group_by(year = year(date),
           seasonNumber = ifelse(seasonNumber >= 4, "4+",
                                 seasonNumber)) %>%
  summarise(mean_rating = mean(av_rating),
            observations = n()) %>% 
 ggplot(aes(
   year,
   mean_rating,
   color = factor(seasonNumber)
 ))+
  geom_line()+
  scale_x_continuous(breaks = function(lim) seq(floor(lim[1]), ceiling(lim[2]), 1))+
  theme(axis.text.x = element_text(angle = 45, hjust = 1))+
  theme(legend.position = "bottom")+
  labs(title = "Tendencia de las 4 primeras temporadas por año",
    color = "Temporadas",
       y = "Raiting media")
```
## probabilidad de que si la primera temporada es buena el show sobreviviva mas temporadas?

```{r}
first.three.seasons <- data %>% 
  filter(seasonNumber <= 3) %>%
  group_by(title) %>% 
  mutate(date.first.season = min(date)) %>%
  ungroup() %>% 
  transmute(titleId,
            title,
            date.first.season,
            seasonNumber = paste0("season", seasonNumber),
            av_rating) %>% 
  distinct(title, seasonNumber, .keep_all = TRUE) %>% 
  spread(seasonNumber, av_rating) %>% 
  filter(!is.na(season1)) %>% 
  filter(date.first.season <= "2017-01-01") 

library(broom)
glm(!is.na(season2)~ season1, data = first.three.seasons) %>% 
  summary()
  
```


